臺灣彰化地方法院刑事判決　　　　　　 100年度訴字第1167號
公　訴　人　臺灣彰化地方法院檢察署檢察官
被　　　告　黃川益
指定辯護人　楊佳勳律師
上列被告因違反毒品危害防制條例案件，經檢察官提起公訴（
100 年度偵字第7388號），本院判決如下：
    主  文
黃川益犯如附表一、二所示之罪，各處如附表一、二主文欄所示
之刑（含主刑、從刑）。主刑部分應執行有期徒刑伍年陸月，沒
收部分併執行之。
    犯罪事實
一、黃川益明知甲基安非他命為毒品危害防制條例第2 條第2項
    第2 款所列管之第二級毒品，任何人均不得非法持有、販賣
    ，且明知甲基安非他命亦為藥事法所規範之禁藥，任何人不
    得非法轉讓，竟為下列犯行：
（一）黃川益基於販賣第二級毒品甲基安非他命以營利之各別犯
      意，以其所有之不詳廠牌手機2 支（序號分別為(1)000000
      000000000 號《該手機於附表一編號1 至8 交易方式欄所
      示之通話時間，內裝有0000000000號門號卡；該手機於附
      表一編號11交易方式欄所示之通話時間，內裝有00000000
      00號門號卡》、(2)000000000000000 號《該手機於附表一
      編號9 、10交易方式欄所示之通話時間，內裝有00000000
      00號門號卡》）作為與購毒者聯繫交易第二級毒品甲基安
      非他命事宜之工具，而與附表一所示之購毒者電話聯繫後
      ，以附表一所示之交易方式，販賣第二級毒品甲基安非他
      命予附表一所示之購毒者，而均完成交易。
（二）黃川益於100 年7 月2 日中午12時32分許，以其持用之上
      開內裝有0000000000號門號卡之不詳廠牌手機與曾家豪之
      （04）0000000 號電話聯繫相約見面後不久，黃川益竟另
      行起意基於無償轉讓禁藥甲基安非他命之犯意，在曾家豪
      位於彰化縣伸港鄉○○村○○路85號之住處，無償轉讓約
      0.1 公克之甲基安非他命予曾家豪施用（即如附表二所示
      犯行）。
（三）嗣經警持本院核發之通訊監察書，針對林楊騫持用之0000
      000000號行動電話及黃川益持用之0000000000號行動電話
      實施通訊監察後，於100 年8 月22日晚上8 時20分許至同
      日晚上8 時50分許，持臺灣彰化地方法院檢察署檢察官核
      發之拘票及本院核發之搜索票，至黃川益位於彰化縣線西
      鄉○○村○○路○ 段632 號住處拘提黃川益及執行搜索，
      查扣得黃川益所有，然與其上開販賣第二級毒品甲基安非
      他命及轉讓禁藥之犯行均無關之三星Anycall 廠牌手機1
      支（序號：000000000000000 號，內裝有與本案無關之
      0000000000號門號卡1 張）、LG廠牌手機1 支（序號：
      000000000000000 、000000000000000 號），而查悉上情
      。
二、案經彰化縣警察局北斗分局報告臺灣彰化地方法院檢察署檢
    察官偵查起訴。
    理    由
壹、程序部分：
一、按被告以外之人於偵查中向檢察官所為陳述，除顯有不可信
    之情況者外，得為證據，同法第159 條之1 第2 項定有明文
    。偵查中對被告以外之人（包括證人、鑑定人、告訴人、被
    害人及共同被告等）所為之偵查筆錄，或被告以外之人向檢
    察官所提之書面陳述，性質上均屬傳聞證據。惟現階段刑事
    訴訟法規定檢察官代表國家偵查犯罪、實施公訴，依法其有
    訊問被告、證人及鑑定人之權，證人、鑑定人且須具結，而
    實務運作時，檢察官偵查中向被告以外之人所取得之陳述，
    原則上均能遵守法律規定，不致違法取供，其可信度極高，
    職是，被告以外之人前於偵查中已具結而為證述，除反對該
    項供述得具有證據能力之一方，已釋明「顯有不可信之情況
    」之理由外，不宜以該證人未能於偵訊中接受他造之反對詰
    問為由，即遽指該證人於偵查中之陳述不具證據能力。本件
    證人林楊騫、張宗蓁、曾家豪之陳述，業經檢察官諭令具結
    （見他卷第24頁、偵卷第12、14頁），其等證詞之憑信性均
    已獲擔保，又無其他證據足認該等陳述有何顯不可信之情事
    ，依前開說明，本院認上開證人等於偵查中具結後之證言自
    均應具有證據能力。
二、按被告以外之人於審判外之陳述，雖不符刑事訴訟法第159
    條之1至第159條之4之規定，然經當事人於審判程序同意作
    為證據，法院審酌該言詞陳述作成時之情況，認為適當者，
    亦得為證據；當事人、代理人或辯護人於法院調查證據時，
    知有刑事訴訟法第159條第1項不得為證據之情形，而未於言
    詞辯論終結前聲明異議者，視為有前項之同意，刑事訴訟法
    第159條之5定有明文。經查，證人林楊騫、張宗蓁、曾家豪
    之警詢筆錄，雖均為前開刑事訴訟法第159條第1項之傳聞證
    據，惟被告及其辯護人於本院準備程序均表示同意其等警詢
    證述之證據能力（見本院卷第30頁），復未於言詞辯論終結
    前聲明異議，而本院審酌上開陳述作成時之情況並無違法取
    證之瑕疵，且與本案具有關連性，認為以之作為證據均應屬
    適當，揆諸上開規定，應認上開證人等於警詢之陳述，均具
    有證據能力。
三、按有事實足認被告或犯罪嫌疑人有最輕本刑為3 年以上有期
    徒刑之罪嫌，並危害國家安全或社會秩序情節重大，而有相
    當理由可信其通訊內容與本案有關，且不能或難以其他方法
    蒐集或調查證據者，得發通訊監察書。前項通訊監察書，偵
    查中由檢察官依司法警察機關聲請或依職權以書面記載第11
    條之事項，並敘明理由、檢附相關文件，聲請該管法院核發
    ，通訊保障及監察法第5 條第1 項第1 款、第2 項定有明文
    。查下列經本院所引用有關證人林楊騫上開持用之00000000
    00號行動電話監聽錄音，係經本院核發以100 年度聲監字第
    428 號（監察期間自100年5月23日上午10時起至100年6月21
    日上午10時止）、100年度聲監續字第418號之通訊監察書（
    監察期間自100年6月21日上午10時起至100年7月20日上午10
    時止）（見本院卷第85至88頁）；被告持用之0000000000號
    行動電話監聽錄音，係經本院核發以100年度聲監續字第495
    號通訊監察書（監察期間自100年7月28日上午10時起至100
    年8 月25日上午10時止）（見警卷第47至48頁），此有上述
    各該本院通訊監察書暨電話附表在卷可稽（見本院卷第85至
    88頁、警卷第47至48頁），並有通訊監察譯文附卷足憑，乃
    係依法所為之監聽。且審酌電話監聽侵害被告權益之種類及
    輕重、對於被告訴訟上防禦不利益之程度、犯罪所生之危害
    或實害等情形，兼顧人權保障及公共利益之均衡維護，堪認
    此部分電話監聽合於比例原則，自具有證據能力。又按通訊
    監察錄音之譯文，僅屬依據監聽錄音結果予以翻譯之文字，
    固具文書證據之外觀，惟實際上仍應認監聽所得之錄音帶或
    光碟，始屬調查犯罪所得之證物；刑事訴訟法第165條之1第
    2 項所稱之證物，如其蒐證程式合法，並經合法調查，自具
    證據能力。因此檢察官如提出通訊監察錄音之譯文為其證據
    方法，實乃以其監聽所得之錄音帶或光碟，為調查犯罪所得
    之證物，法院本應依刑事訴訟法第165條之1所列之方法調查
    ，以判斷該錄音帶或光碟是否與通訊監察錄音之譯文相符。
    而監聽錄音製作之譯文，雖通常為偵查犯罪機關單方面製作
    ，然若被告或訴訟關係人對其真實性並無爭執，經法院於審
    判期日提示譯文供當事人辨認、表示意見並為辯論者，程式
    自屬適法（最高法院95年度台上字第295 號、94年度台上字
    第4665號判決意旨參照）。查本案卷內之上開電話監聽，取
    證程序未見違法情事，已如前述；而警方依監聽錄音所製作
    之監聽譯文，經本院提示予檢察官、被告及其辯護人後，其
    等迄至言詞辯論終結前均無異議，則依上開說明，該等通訊
    監察譯文自均具證據能力。
四、本判決下列認定犯罪事實所引除上揭一至三所述以外之其他
    被告以外之人於審判外之供述證據（包含書面陳述）及其他
    非供述證據，其中供述證據部分，當事人及辯護人迄至言詞
    辯論終結前，均未聲明異議或主張有刑事訴訟法第159 條第
    1 項不得為證據之情形，本院審認上開證據作成時之情況，
    認應無違法或不當情事，與本案待證事實間復具有相當之關
    聯性，以之作為證據應屬適當，依刑事訴訟法第159 條之5
    第2 項之規定，均認具有證據能力；其中非供述證據部分，
    亦查無證據顯示有非法取得或偽造、變造等明顯不實及瑕疵
    之情形，亦均認具有證據能力。
貳、實體部分：
一、上開犯罪事實，業據被告黃川益於偵訊及本院審理時均坦承
    不諱（見偵卷第16至17頁、本院卷第196 至197 頁背面），
    核與證人林楊騫於警詢、偵訊（警詢筆錄見他卷第5 至15頁
    、偵訊筆錄見他卷第23頁）、證人張宗蓁於警詢、偵訊（警
    詢筆錄見警卷第29至30頁、偵訊筆錄見偵卷第11頁）、證人
    曾家豪於警詢、偵訊（警詢筆錄見警卷第40頁、偵卷第13頁
    ）證述之情節大致相符，復有證人張宗蓁申設0000000000
    號行動電話基本資料1紙（見警卷第33頁）、本院針對證人
    林楊騫持用之0000000000號行動電話核發之100年度聲監字
    第428號、100年度聲監續字第418號之通訊監察書暨電話附
    表（見本院卷第85至88頁）、本院針對被告持用之000000
    0000號行動電話核發之100年度聲監續字第495號通訊監察書
    暨電話附表（見警卷第47至48頁），及附表一、犯罪事實欄
    一（二）所示被告分別與證人林楊騫、張宗蓁、曾家豪之通
    話通訊監察譯文（見警卷第24至26頁、第31頁、第44頁）、
    證人林楊騫指認被告住處及交易地點之照片共3張（見警卷
    第27至28頁）、行動電話門號0000000000、0000000000、
    0000000000號之申設基本資料、雙向通聯紀錄（見本院卷第
    89至181頁）在卷可參。堪認被告上揭自白均確與事實相符
    。
二、按販賣毒品之所謂販賣行為，須行為人主觀上有營利意圖，
    且客觀上有販入或賣出毒品行為，即足構成，至於實際上是
    否已經獲利，則非所問；必也始終無營利之意思，而以原價
    或低於原價有償讓與他人，方難謂為販賣行為，而僅得以轉
    讓罪論處（參照最高法院93年度臺上字第1651號判決要旨）
    。又販賣毒品甲基安非他命本無一定價格，各次買賣之價格
    ，當亦各有差異，隨供需雙方之資力、關係之深淺、需求之
    數量、貨源之充裕與否、販賣者對於資金之需求如何及殷切
    與否，以及政府查緝之態度，進而為各種不同之風險評估，
    而為機動性之調整，是其價格標準，自非一成不變，且販賣
    者從各種「價差」或「量差」或係「純度」謀取利潤方式，
    或有差異，然其所圖利益之非法販賣行為目的，則屬相同，
    並無二致。衡諸販賣毒品之利得，除坦承價量俱臻明確外，
    委難查得實情，然毒品甲基安非他命量微價高，依一般社會
    通念以觀，販賣行為在通常情形下均係以牟利為其主要誘因
    及目的，從而，舉凡有償交易，除足反證確另基於某種非圖
    利本意之關係外，通常尚難因無法查悉其販入價額作為是否
    高價賣出之比較，而諉無營利之意思，阻卻販賣犯行之追訴
    。查被告為附表一所示販賣甲基安非他命之犯行，均已經調
    查屬實，詳如上述，雖均未察知各該次販賣毒品之確實數量
    ，且因毒品復無固定價格，而無從確知被告獲利金額若干，
    惟毒品危害防制條例所處罰之「販賣」毒品罪，所著重者為
    在主觀上有藉以牟利之惡性，及對毒品之擴散具有較有償或
    無償轉讓行為更嚴重之危害性，被告「營利」之意圖係從客
    觀之社會環境、情況及證人、物證等資料，依據證據法則綜
    合研判認定。本院審酌被告販賣甲基安非他命予證人林楊騫
    、張宗蓁所涉販賣第二級毒品犯行屬重罪，倘於買賣之過程
    中無利可圖，被告何必甘冒觸犯刑罰之高度風險，親自為證
    人林楊騫、張宗蓁奔走送交毒品？並考量社會大眾均知買賣
    毒品甲基安非他命係非法行為之客觀社會環境，及本案並無
    跡證足認被告係按同一價量委買或轉售之情，堪認被告於本
    案交付毒品甲基安非他命予證人林楊騫、張宗蓁，並向證人
    林楊騫、張宗蓁收取如附表一所示之價金，顯均係基於營利
    之意所為，自分屬販賣第二級毒品甲基安非他命，甚為明確
    。
三、綜上，本案事證已臻明確，被告基於販賣第二級毒品以營利
    之犯意，為上揭附表一所示販賣第二級毒品之犯行，及其上
    揭附表二所示無償轉讓禁藥甲基安非他命之犯行，均堪認定
    ，應予依法論科。
參、論罪科刑及沒收：
一、按甲基安非他命係毒品危害防制條例第2 條第2 項第2 款所
    列管之第二級毒品，任何人均不得非法持有、販賣及轉讓，
    且按甲基安非他命等成分屬安非他命類藥品，業經行政院衛
    生署75年7 月11日衛署藥字第597627號公告，為有效管理安
    非他命類藥品與其衍生物之冊類及其製劑，重申公告禁止使
    用，而認屬藥事法規之禁藥（即藥事法第22條第1 款所稱之
    「經中央衛生主管機關明令公告禁止製造、調劑、輸入、輸
    出、販賣或陳列之毒害藥品」）。再查藥事法第83條第1項
    法定刑為7 年以下有期徒刑，得併科新臺幣5 百萬元以下罰
    金，較毒品危害防制條例第8 條第2 項之法定刑為重，藥事
    法第83條第1 項係於95年5 月30日修正公佈，同年7 月1日
    施行，為毒品危害防制條例之後法。毒品之範圍尚包括影響
    精神物質與其製品，而藥事之管理，亦非僅止於藥品之管理
    ，又毒品未必係經公告之禁藥，禁藥亦未必為毒品，毒品危
    害防制條例與藥事法二者，並無必然之特別法與普通法關係
    ，故除有轉讓之第二級毒品達毒品危害防制條例第8 條第6
    項之一定數量，經依法加重後之法定刑較藥事法第83條第1
    項之法定刑為重之情形外，因藥事法第83條第1 項為後法，
    且為重法，應優先適用藥事法處罰（臺灣高等法院暨所屬法
    院94年法律座談會刑事類提案第8 號結論，最高法院96 年
    度臺上字第3582號判決意旨參照）。本件被告附表二（即犯
    罪事實欄一（二））所示轉讓屬第二級毒品及禁藥之甲基安
    非他命數量僅約0.1 公克，並未達上開毒品淨重已逾轉讓毒
    品加重其刑之數量標準第2 條所定之淨重10公克標準，參照
    上開說明，被告此部分轉讓甲基安非他命之行為，自應適用
    藥事法第83條第1 項之規定論罪。
二、是核被告附表一所示11次販賣第二級毒品甲基安非他命之行
    為，均係犯同條例第4 條第2 項之販賣第二級毒品罪；附表
    二所示無償轉讓禁藥甲基安非他命之犯行，係犯藥事法第83
    條第1 項之轉讓禁藥罪。被告上揭因販賣甲基安非他命、轉
    讓禁藥甲基安非他命，而分別持有第二級毒品甲基安非他命
    之低度行為，應分別為其各次販賣第二級毒品甲基安非他命
    、轉讓禁藥之高度行為所吸收，均不另論罪。被告所犯上揭
    11次販賣第二級毒品罪、1次轉讓禁藥罪，均犯意各別，行
    為互殊，應分論併罰。
三、按毒品危害防制條例第17條第2 項規定：「犯第4 條至第8
    條之罪於偵查及審判中均自白者，減輕其刑。」。經查：被
    告就所為附表一所示販賣第二級毒品甲基安非他命之犯行，
    業於偵查及本院審理時自白不諱，如前所述，並有被告偵訊
    筆錄在卷可參，其嗣復於本院坦認上揭所有犯行，堪認被告
    所犯附表一所示之犯行，均符合毒品危害防制條例第17 條
    第2項之規定，應分別依同條例第17條第2項規定，各減輕其
    刑。
四、爰審酌被告明知甲基安非他命為法所列管之第二級毒品，且
    復為藥事法所規範之禁藥，使用容易成癮，濫行施用，非但
    對施用者身心造成傷害，且多有施用致死之案例，而因其成
    癮性，常使施用者經濟地位發生實質改變而處於劣勢，容易
    造成家庭破裂戕害國力，為國家嚴格查禁之違禁物，仍不顧
    其販賣、轉讓對象可能面臨之困境，販賣及無償轉讓甲基安
    非他命予他人，所為助長毒品流通，致生危害於社會及他人
    身體健康甚鉅，暨考量被告犯罪動機、目的、手段、智識程
    度、生活狀況、經濟狀況、素行、犯後態度、坦認犯行等一
    切情狀，爰分別量處如附表一、二主文欄所示之刑，並定其
    應執行之刑，沒收部分併執行之（各罪沒收部分，詳後述）
    ，以示懲儆。
五、沒收：
（一）供犯罪所用之物：
   1、按毒品危害防制條例第19條第1 項規定性質上係沒收之補
      充規定。其屬於本條所定沒收之標的，如得以直接沒收者
      ，判決主文僅宣告沒收即可，不生「追徵其價額」或「以
      其財產抵償之」問題，須沒收之標的全部或一部不能沒收
      時，始生「追徵其價額」或「以其財產抵償之」選項問題
      。而「追徵其價額」或「以其財產抵償之」係屬兩種選項
      ，分別係針對現行貨幣以外之其他財產與現行貨幣而言。
      本規定所稱「追徵其價額」者，係指所沒收之物為金錢以
      外之其他財物而無法沒收時，因其實際價值不確定，應追
      徵其價額，使其繳納與原物相當之價額，並無以其財產抵
      償之問題。倘嗣後追徵其金錢價額，不得結果而須以其財
      產抵償者，要屬行政執行機關依強制執行之法律之執行問
      題，即無不能執行之情形，自毋庸諭知「或以其財產抵償
      之」。如不能沒收之沒收標的為金錢時，因價值確定，判
      決主文直接宣告「以其財產抵償之」即可，不發生追徵價
      額之問題（最高法院99年6 月29日99年度第5 次刑事庭會
      議決議參照）。
   2、未扣案不詳廠牌手機1 支（序號為000000000000000 號，
      不包括內裝之0000000000號、0000000000號門號卡）：為
      被告所有（見本院卷第196頁），此經被告供述在卷，為
      供被告犯附表一編號1至8、11所示販賣第二級毒品所用與
      購毒者聯繫交易毒品事宜之物，如前所述，應依毒品毒品
      危害防制條例第19條第1項規定，於被告所犯上述各該次
      販賣第二級毒品罪項下，宣告沒收，如全部或一部不能沒
      收時，應追徵其價額。至被告雖於附表二所示（犯罪事實
      欄一（二）所述）轉讓禁藥甲基非他命予證人曾家毫之前
      ，有以內裝0000000000號門號卡之上開手機與曾家毫聯繫
      ，然電話中並未談及轉讓甲基安非他命之事，被告本案轉
      讓甲基非他命予證人曾家毫係在2人見面後始臨時起意，
      此據被告供述在卷（見本院卷第197頁背面），並有前述
      通訊監察譯文在卷可參（見警卷第44頁），是尚難認內裝
      有0000000000號門號卡之上開手機與被告附表二所示轉讓
      禁藥之犯行有關，是爰不於被告所犯此部分轉讓禁藥之犯
      行下宣告沒收該手機及門號。
   3、未扣案不詳廠牌手機1 支（序號為000000000000000 號，
      不包括內裝之0000000000號門號卡）：為被告所有，此經
      被告供述在卷（見本院卷第196 頁），為供被告犯附表一
      編號9 、10所示販賣第二級毒品所用與購毒者聯繫交易毒
      品事宜，如前所述，應依毒品毒品危害防制條例第19條第
      1 項規定，於被告所犯上述各該次販賣第二級毒品罪項下
      ，宣告沒收，如全部或一部不能沒收時，應追徵其價額。
（二）犯罪所得財物：
   1、按毒品危害防制條例第19條第1 項規定，犯第4 條至第9
      條之罪者，其供犯罪所用或因犯罪所得之財物，均沒收之
      ，如全部或一部不能沒收時，追徵其價額或以其財產抵償
      之。但該條項並無如同條例第18條第1 項所定「不問屬於
      犯人與否，沒收之」之明文，自屬相對沒收主義之立法。
      是其應沒收之物，應以屬被告所有者為限。（最高法院95
      年度台上字第305號判決要旨參照）。
   2、查，被告附表一所示販賣第二級毒品甲基安非他命之價金
      ，依其與購毒者交易情形，均已收取，為其販賣第二級毒
      品所得財物，雖未扣案，然應依毒品危害防制條例第19條
      第1項之規定，於其所犯各該次販賣第二級毒品罪主文項
      下，宣告沒收，如全部或一部不能沒收時，應以其財產抵
      償之。
（三）不予宣告沒收之物：
   1、扣案LG廠牌手機1 支（序號：000000000000000、0000000
      00000000）、三星Anycall 廠牌手機1 支（序號：000000
      000000000 號，內裝有0000000000號門號卡1 張）：雖均
      為被告所有，此據被告供述在卷，然查無證據顯示與被告
      所犯附表一、二所述販賣第二級毒品及轉讓禁藥之犯行有
      關，爰均不予宣告沒收。至被告雖供稱上開2 支手機分別
      係供其本案附表一、二所示販賣第二級毒品及轉讓禁藥所
      用與購毒者連繫，然查，觀諸被告於附表一、二所示用與
      購毒者、受讓禁藥者聯繫之門號0000000000號、00000000
      00號、0000000000號雙向通聯紀錄，顯示該等門號當時所
      插入之手機序號均非上開扣案2 支手機，此有該等門號雙
      向通聯紀錄在卷可參（見本院卷第91至181 頁），被告上
      開所述應係記憶有誤，為本院所不採。
   2、未扣案0000000000號、0000000000號、0000000000號門號
      卡：係或分別供被告於本案用與購毒者聯繫交易毒品事宜
      ，或供被告與受讓禁藥者聯繫見面之用（詳見附表一、二
      ），如前所述，雖被告供稱該等門號卡均係其「朋友」贈
      與而為其所有（見本院卷第193頁），然本院審酌該等門
      號卡申設者均非被告，有該等門號卡申設基本資料在卷可
      參（見本院卷第89至90頁），被告亦未陳明其上開所稱贈
      與門號卡予其之「朋友」為何人，尚無證據得以佐證該等
      門號卡申設人有移轉該等門號卡所有權予被告或被告所稱
      之「朋友」之意，準此，該等門號卡是否確為被告所有，
      並非無疑，是爰均不予宣告沒收。
據上論斷，應依刑事訴訟法第299 條第1 項前段，毒品危害防制
條例第4 條第2 項、第17條第2 項、第19條第1 項、藥事法第83
條第1項，刑法第11條、第51條第5 款、第9 款，判決如主文。
本案經檢察官蔡奇曉到庭執行職務。
中    華    民    國  100     年    11    月    30    日
                  刑事第九庭    審判長法  官  蕭文學
                                      法  官  紀佳良
                                      法  官  吳芙如
以上正本證明與原本無異。
如不服本判決應於收受判決後10日內向本院提出上訴書狀，並應
敘述具體理由；其未敘述上訴理由者，應於上訴期間屆滿後20日
內向本院補提理由書狀(均須按他造當事人之人數附繕本)「切勿
逕送上級法院」。
中    華    民    國   100    年    11    月    30    日
                                    書記官  林明俊
毒品危害防制條例第4條
製造、運輸、販賣第一級毒品者，處死刑或無期徒刑；處無期徒
刑者，得併科新臺幣 2 千萬元以下罰金。
製造、運輸、販賣第二級毒品者，處無期徒刑或 7 年以上有期
徒刑，得併科新臺幣 1 千萬元以下罰金。
製造、運輸、販賣第三級毒品者，處 5 年以上有期徒刑，得併
科新臺幣 7 百萬元以下罰金。
製造、運輸、販賣第四級毒品者，處 3 年以上 10 年以下有期
徒刑，得併科新臺幣 3 百萬元以下罰金。
製造、運輸、販賣專供製造或施用毒品之器具者，處 1 年以上
7 年以下有期徒刑，得併科新臺幣 1 百萬元以下罰金。
前五項之未遂犯罰之。
藥事法第83條
明知為偽藥或禁藥，而販賣、供應、調劑、運送、寄藏、牙保、
轉讓或意圖販賣而陳列者，處 7 年以下有期徒刑，得併科新臺
幣 5 百萬元以下罰金。
犯前項之罪，因而致人於死者，處 7 年以上有期徒刑，致重傷
者，處 3 年以上 12 年以下有期徒刑。
因過失犯第 1 項之罪者，處 2 年以下有期徒刑、拘役或科新臺
幣 30 萬元以下罰金。
第 1 項之未遂犯罰之。
附表一:
┌──┬───┬─────┬───┬───┬──────┬──────┐
│編號│購毒者│交易時間  │交易地│價金（│交易方式    │主文欄      │
│    │      │          │點    │新臺幣│            │            │
│    │      │          │      │）    │            │            │
├──┼───┼─────┼───┼───┼──────┼──────┤
│  1 │林楊騫│左列100年5│彰化縣│5500元│林楊騫以其持│黃川益販賣第│
│    │      │月23日下午│線西鄉│      │用之00000000│二級毒品，處│
│    │      │1時18分許 │中華路│      │04號行動電話│有期徒刑參年│
│    │      │之通話後不│與沿海│      │於100年5月23│捌月，未扣案│
│    │      │久。      │路一段│      │日下午1時18 │不詳廠牌手機│
│    │      │          │路口的│      │分許，與黃川│壹支（序號三│
│    │      │          │7-SEVE│      │益持用之0988│五八八０八０│
│    │      │          │N便利 │      │539945號行動│三四三一四三│
│    │      │          │商店前│      │電話聯繫交易│六０號）沒收│
│    │      │          │。    │      │第二級毒品甲│，如全部或一│
│    │      │          │      │      │基安非他命事│部不能沒收時│
│    │      │          │      │      │宜後，黃川益│，追徵其價額│
│    │      │          │      │      │即於左列時間│，未扣案販賣│
│    │      │          │      │      │，在左列交易│第二級毒品所│
│    │      │          │      │      │地點，販賣第│得財物新臺幣│
│    │      │          │      │      │二級毒品甲基│伍仟伍佰元沒│
│    │      │          │      │      │安非他命約1.│收，如全部或│
│    │      │          │      │      │5公克予林楊 │一部不能沒收│
│    │      │          │      │      │騫，並向林楊│時，以其財產│
│    │      │          │      │      │騫收取左列價│抵償之。    │
│    │      │          │      │      │金，而完成交│            │
│    │      │          │      │      │易。        │            │
├──┼───┼─────┼───┼───┼──────┼──────┤
│  2 │林楊騫│左列100年5│同上  │2500元│林楊騫以其持│黃川益販賣第│
│    │      │月24日上午│      │      │用之00000000│二級毒品，處│
│    │      │11時4分許 │      │      │04號行動電話│有期徒刑參年│
│    │      │之通話後不│      │      │於100年5月24│柒月，未扣案│
│    │      │久。      │      │      │日上午11時4 │不詳廠牌手機│
│    │      │          │      │      │分許，與黃川│壹支（序號三│
│    │      │          │      │      │益持用之0988│五八八０八０│
│    │      │          │      │      │539945號行動│三四三一四三│
│    │      │          │      │      │電話聯繫交易│六０號）沒收│
│    │      │          │      │      │第二級毒品甲│，如全部或一│
│    │      │          │      │      │基安非他命事│部不能沒收時│
│    │      │          │      │      │宜後，黃川益│，追徵其價額│
│    │      │          │      │      │即於左列時間│，未扣案販賣│
│    │      │          │      │      │，在左列交易│第二級毒品所│
│    │      │          │      │      │地點，販賣第│得財物新臺幣│
│    │      │          │      │      │二級毒品甲基│貳仟伍佰元沒│
│    │      │          │      │      │安非他命1小 │收，如全部或│
│    │      │          │      │      │包予林楊騫，│一部不能沒收│
│    │      │          │      │      │並向林楊騫收│時，以其財產│
│    │      │          │      │      │取左列價金，│抵償之。    │
│    │      │          │      │      │而完成交易。│            │
├──┼───┼─────┼───┼───┼──────┼──────┤
│  3 │林楊騫│左列100年5│同上  │3000元│林楊騫以其持│黃川益販賣第│
│    │      │月27日下午│      │      │用之00000000│二級毒品，處│
│    │      │6時35分許 │      │      │04號行動電話│有期徒刑參年│
│    │      │之通話後不│      │      │於100年5月27│柒月，未扣案│
│    │      │久。      │      │      │日下午6時35 │不詳廠牌手機│
│    │      │          │      │      │分許，與黃川│壹支（序號三│
│    │      │          │      │      │益持用之0988│五八八０八０│
│    │      │          │      │      │539945號行動│三四三一四三│
│    │      │          │      │      │電話聯繫交易│六０號）沒收│
│    │      │          │      │      │第二級毒品甲│，如全部或一│
│    │      │          │      │      │基安非他命事│部不能沒收時│
│    │      │          │      │      │宜後，黃川益│，追徵其價額│
│    │      │          │      │      │即於左列時間│，未扣案販賣│
│    │      │          │      │      │，在左列交易│第二級毒品所│
│    │      │          │      │      │地點，販賣第│得財物新臺幣│
│    │      │          │      │      │二級毒品甲基│參仟元沒收，│
│    │      │          │      │      │安非他命1小 │如全部或一部│
│    │      │          │      │      │包予林楊騫，│不能沒收時，│
│    │      │          │      │      │並向林楊騫收│以其財產抵償│
│    │      │          │      │      │取左列價金，│之。        │
│    │      │          │      │      │而完成交易。│            │
├──┼───┼─────┼───┼───┼──────┼──────┤
│  4 │林楊騫│左列100年5│彰化縣│6000元│林楊騫以其持│黃川益販賣第│
│    │      │月29日下午│鹿港鎮│      │用之00000000│二級毒品，處│
│    │      │4時30分許 │文武廟│      │04號行動電話│有期徒刑參年│
│    │      │之通話後不│旁    │      │於100年5月29│捌月，未扣案│
│    │      │久。      │      │      │日下午4時30 │不詳廠牌手機│
│    │      │          │      │      │分許，與黃川│壹支（序號三│
│    │      │          │      │      │益持用之0988│五八八０八０│
│    │      │          │      │      │539945號行動│三四三一四三│
│    │      │          │      │      │電話聯繫交易│六０號）沒收│
│    │      │          │      │      │第二級毒品甲│，如全部或一│
│    │      │          │      │      │基安非他命事│部不能沒收時│
│    │      │          │      │      │宜後，黃川益│，追徵其價額│
│    │      │          │      │      │即於左列時間│，未扣案販賣│
│    │      │          │      │      │，在左列交易│第二級毒品所│
│    │      │          │      │      │地點，販賣第│得財物新臺幣│
│    │      │          │      │      │二級毒品甲基│陸仟元沒收，│
│    │      │          │      │      │安非他命約1.│如全部或一部│
│    │      │          │      │      │75公克予林楊│不能沒收時，│
│    │      │          │      │      │騫，並向林楊│以其財產抵償│
│    │      │          │      │      │騫收取左列價│之。        │
│    │      │          │      │      │金，而完成交│            │
│    │      │          │      │      │易。        │            │
├──┼───┼─────┼───┼───┼──────┼──────┤
│  5 │林楊騫│左列100年6│彰化縣│3000元│林楊騫以其持│黃川益販賣第│
│    │      │月4 日晚上│線西鄉│      │用之00000000│二級毒品，處│
│    │      │10時6 分許│中華路│      │04號行動電話│有期徒刑參年│
│    │      │之通話後不│與沿海│      │於100年6月4 │柒月，未扣案│
│    │      │久。      │路一段│      │日晚上10時6 │不詳廠牌手機│
│    │      │          │路口的│      │分許，與黃川│壹支（序號三│
│    │      │          │7-SEVE│      │益持用之0988│五八八０八０│
│    │      │          │N便利 │      │539945號行動│三四三一四三│
│    │      │          │商店前│      │電話聯繫交易│六０號）沒收│
│    │      │          │。    │      │第二級毒品甲│，如全部或一│
│    │      │          │      │      │基安非他命事│部不能沒收時│
│    │      │          │      │      │宜後，黃川益│，追徵其價額│
│    │      │          │      │      │即於左列時間│，未扣案販賣│
│    │      │          │      │      │，在左列交易│第二級毒品所│
│    │      │          │      │      │地點，販賣第│得財物新臺幣│
│    │      │          │      │      │二級毒品甲基│參仟元沒收，│
│    │      │          │      │      │安非他命約4 │如全部或一部│
│    │      │          │      │      │分之1錢予林 │不能沒收時，│
│    │      │          │      │      │楊騫，並向林│以其財產抵償│
│    │      │          │      │      │楊騫收取左列│之。        │
│    │      │          │      │      │價金，而完成│            │
│    │      │          │      │      │交易。      │            │
│    │      │          │      │      │            │            │
├──┼───┼─────┼───┼───┼──────┼──────┤
│  6 │林楊騫│左列100年6│同上  │1500元│林楊騫以其持│黃川益販賣第│
│    │      │月5 日下午│      │      │用之00000000│二級毒品，處│
│    │      │6 時4 分許│      │      │04號行動電話│有期徒刑參年│
│    │      │之通話後不│      │      │於100年6月5 │柒月，未扣案│
│    │      │久。      │      │      │日下午6時4分│不詳廠牌手機│
│    │      │          │      │      │許，與黃川益│壹支（序號三│
│    │      │          │      │      │持用之098853│五八八０八０│
│    │      │          │      │      │9945號行動電│三四三一四三│
│    │      │          │      │      │話聯繫交易第│六０號）沒收│
│    │      │          │      │      │二級毒品甲基│，如全部或一│
│    │      │          │      │      │安非他命事宜│部不能沒收時│
│    │      │          │      │      │後，黃川益即│，追徵其價額│
│    │      │          │      │      │於左列時間，│，未扣案販賣│
│    │      │          │      │      │在左列交易地│第二級毒品所│
│    │      │          │      │      │點，販賣第二│得財物新臺幣│
│    │      │          │      │      │級毒品甲基安│壹仟伍佰元沒│
│    │      │          │      │      │非他命1小包 │收，如全部或│
│    │      │          │      │      │予林楊騫，並│一部不能沒收│
│    │      │          │      │      │向林楊騫收取│時，以其財產│
│    │      │          │      │      │左列價金，而│抵償之。    │
│    │      │          │      │      │完成交易。  │            │
├──┼───┼─────┼───┼───┼──────┼──────┤
│  7 │林楊騫│左列100年6│同上  │2000元│林楊騫以其持│黃川益販賣第│
│    │      │月7 日下午│      │      │用之00000000│二級毒品，處│
│    │      │1 時45分許│      │      │04號行動電話│有期徒刑參年│
│    │      │之通話後不│      │      │於100年6月7 │柒月，未扣案│
│    │      │久。      │      │      │日下午1時45 │不詳廠牌手機│
│    │      │          │      │      │分許，與黃川│壹支（序號三│
│    │      │          │      │      │益持用之0988│五八八０八０│
│    │      │          │      │      │539945號行動│三四三一四三│
│    │      │          │      │      │電話聯繫交易│六０號）沒收│
│    │      │          │      │      │第二級毒品甲│，如全部或一│
│    │      │          │      │      │基安非他命事│部不能沒收時│
│    │      │          │      │      │宜後，黃川益│，追徵其價額│
│    │      │          │      │      │即於左列時間│，未扣案販賣│
│    │      │          │      │      │，在左列交易│第二級毒品所│
│    │      │          │      │      │地點，販賣第│得財物新臺幣│
│    │      │          │      │      │二級毒品甲基│貳仟元沒收，│
│    │      │          │      │      │安非他命予林│如全部或一部│
│    │      │          │      │      │楊騫，並向林│不能沒收時，│
│    │      │          │      │      │楊騫收取左列│以其財產抵償│
│    │      │          │      │      │價金，而完成│之。        │
│    │      │          │      │      │交易。      │            │
├──┼───┼─────┼───┼───┼──────┼──────┤
│  8 │林楊騫│100年6月8 │彰化縣│3000元│林揚騫以其持│黃川益販賣第│
│    │      │日晚上9 時│鹿港鎮│      │用之00000000│二級毒品，處│
│    │      │56分許之通│文武廟│      │04號行動電話│有期徒刑參年│
│    │      │話後不久  │前    │      │於100年6月8 │柒月，未扣案│
│    │      │          │      │      │日晚上9時56 │不詳廠牌手機│
│    │      │          │      │      │分許，與黃川│壹支（序號三│
│    │      │          │      │      │益持用之0988│五八八０八０│
│    │      │          │      │      │539945號行動│三四三一四三│
│    │      │          │      │      │電話聯繫交易│六０號）沒收│
│    │      │          │      │      │第二級毒品甲│，如全部或一│
│    │      │          │      │      │基安非他命事│部不能沒收時│
│    │      │          │      │      │宜後，黃川益│，追徵其價額│
│    │      │          │      │      │即於左列時間│，未扣案販賣│
│    │      │          │      │      │，在左列交易│第二級毒品所│
│    │      │          │      │      │地點，販賣第│得財物新臺幣│
│    │      │          │      │      │二級毒品甲基│參仟元沒收，│
│    │      │          │      │      │安非他命約4 │如全部或一部│
│    │      │          │      │      │分之1錢予林 │不能沒收時，│
│    │      │          │      │      │揚騫，並向林│以其財產抵償│
│    │      │          │      │      │揚騫收取左列│之。        │
│    │      │          │      │      │價金，而完成│            │
│    │      │          │      │      │交易。      │            │
├──┼───┼─────┼───┼───┼──────┼──────┤
│  9 │林楊騫│左列100年6│彰化縣│3000元│林楊騫以其持│黃川益販賣第│
│    │      │月13日晚上│線西鄉│      │用之00000000│二級毒品，處│
│    │      │8 時6 許之│中華路│      │04號行動電話│有期徒刑參年│
│    │      │通話後不久│與沿海│      │於100年6月13│柒月，未扣案│
│    │      │          │路一段│      │日晚上8時6分│不詳廠牌手機│
│    │      │          │路口的│      │許，與黃川益│壹支（序號三│
│    │      │          │7-SEVE│      │持用之093057│五八八０八０│
│    │      │          │N便利 │      │7200號行動電│三四三一四三│
│    │      │          │商店前│      │話聯繫交易第│七０號）沒收│
│    │      │          │。    │      │二級毒品甲基│，如全部或一│
│    │      │          │      │      │安非他命事宜│部不能沒收時│
│    │      │          │      │      │後，黃川益即│，追徵其價額│
│    │      │          │      │      │於左列時間，│，未扣案販賣│
│    │      │          │      │      │在左列交易地│第二級毒品所│
│    │      │          │      │      │點，販賣第二│得財物新臺幣│
│    │      │          │      │      │級毒品甲基安│仟元沒收，│
│    │      │          │      │      │非他命約4分 │如全部或一部│
│    │      │          │      │      │之1錢予林楊 │不能沒收時，│
│    │      │          │      │      │騫，並向林楊│以其財產抵償│
│    │      │          │      │      │騫收取左列價│之。        │
│    │      │          │      │      │金，而完成交│            │
│    │      │          │      │      │易。        │            │
├──┼───┼─────┼───┼───┼──────┼──────┤
│ 10 │林楊騫│左列100年6│同上  │3000元│林楊騫以其持│黃川益販賣第│
│    │      │月14日晚上│      │      │用之00000000│二級毒品，處│
│    │      │11時01分許│      │      │04號行動電話│有期徒刑參年│
│    │      │之通話後不│      │      │於100年6月14│柒月，未扣案│
│    │      │久。      │      │      │日晚上11時01│不詳廠牌手機│
│    │      │          │      │      │分許，與黃川│壹支（序號三│
│    │      │          │      │      │益持用之0930│五八八０八０│
│    │      │          │      │      │577200號行動│三四三一四三│
│    │      │          │      │      │電話聯繫交易│七０號）沒收│
│    │      │          │      │      │第二級毒品甲│，如全部或一│
│    │      │          │      │      │基安非他命事│部不能沒收時│
│    │      │          │      │      │宜後，黃川益│，追徵其價額│
│    │      │          │      │      │即於左列時間│，未扣案販賣│
│    │      │          │      │      │，在左列交易│第二級毒品所│
│    │      │          │      │      │地點，販賣第│得財物新臺幣│
│    │      │          │      │      │二級毒品甲基│參仟元沒收，│
│    │      │          │      │      │安非他命約4 │如全部或一部│
│    │      │          │      │      │分之1錢予林 │不能沒收時，│
│    │      │          │      │      │楊騫，並向林│以其財產抵償│
│    │      │          │      │      │楊騫收取左列│之。        │
│    │      │          │      │      │價金，而完成│            │
│    │      │          │      │      │交易。      │            │
├──┼───┼─────┼───┼───┼──────┼──────┤
│ 11 │張宗蓁│左列100年7│黃川益│500元 │張宗蓁以其持│黃川益販賣第│
│    │      │月30日下午│位於彰│      │用之00000000│二級毒品，處│
│    │      │1 時56分許│化縣線│      │96號行動電話│有期徒刑參年│
│    │      │之通話後不│西鄉中│      │於100 年7 月│陸月，未扣案│
│    │      │久。      │央路2 │      │30日下午1時 │不詳廠牌手機│
│    │      │          │段632 │      │56分許，與黃│壹支（序號三│
│    │      │          │號住處│      │川益持用之09│五八八０八０│
│    │      │          │附近之│      │00000000號行│三四三一四三│
│    │      │          │某雜貨│      │動電話聯繫交│六０號）沒收│
│    │      │          │店前  │      │易第二級毒品│，如全部或一│
│    │      │          │      │      │甲基安非他命│部不能沒收時│
│    │      │          │      │      │事宜後，黃川│，追徵其價額│
│    │      │          │      │      │益即於左列時│，未扣案販賣│
│    │      │          │      │      │間，在左列交│第二級毒品所│
│    │      │          │      │      │易地點，販賣│得財物新臺幣│
│    │      │          │      │      │第二級毒品甲│伍佰元沒收，│
│    │      │          │      │      │基安非他命1 │如全部或一部│
│    │      │          │      │      │小包予張宗蓁│不能沒收時，│
│    │      │          │      │      │，並向張宗蓁│以其財產抵償│
│    │      │          │      │      │收取左列價金│之。        │
│    │      │          │      │      │，而完成交易│            │
│    │      │          │      │      │。          │            │
└──┴───┴─────┴───┴───┴──────┴──────┘
附表二：（無償轉讓禁藥甲基安非他命）
┌──┬────────┬────┬───┬───────────────┐
│編號│犯罪事實        │無償轉讓│受讓禁│主文欄                        │
│    │                │禁藥    │藥者  │                              │
├──┼────────┼────┼───┼───────────────┤
│ 1  │犯罪事實欄一（二│甲基安非│曾家豪│黃川益明知為禁藥而轉讓，處有期│
│    │）所述          │他命    │      │徒刑柒月。                    │
│    │                │        │      │                              │
└──┴────────┴────┴───┴───────────────┘